臺灣宜蘭地方法院刑事判決　　　　　　　　96年度訴字第17號
公　訴　人　臺灣宜蘭地方法院檢察署檢察官
被　　　告　乙○○
　　　　　　　　　　　樓
選任辯護人　林國漳律師
被　　　告　戊○○
選任辯護人　林志嵩律師
被　　　告　辛○○
指定辯護人　本院公設辯護人　癸○○
被　　　告　丑○○
　　　　　　　　　　（另案於臺灣宜蘭監獄執行中）
選任辯護人　李蒼棟律師
被　　　告　壬○○
　　　　　　丁○○
　　　　　　寅○○
上三人共同
選任辯護人　林火炎律師
被　　　告　丙○○
選任辯護人　陳為祥律師
上列被告因違反貪污治罪條例等案件，經檢察官提起公訴（95年
度偵字第3375號、第3593號、第3895號、96年度偵字第1號、第
31號、第32號），及移送併辦（臺灣基隆地方法院檢察署96年度
偵字第997號），本院判決如下：
    主  文
乙○○與公務員共同連續利用職務上之機會，詐取財物，處有期
徒刑陸年，褫奪公權貳年。所得財物「JP-4」航空用油肆萬貳仟
加侖及「JP-8」航空用油貳萬加侖，應予連帶追繳並發還國防部
聯合後勤司令部第二地區支援指揮部花東油料庫，如全部或一部
無法追繳時，應追徵其價額，或以其財產抵償之。扣案之車號05
8-HS號之油罐車壹輛、輸油管貳條及無線電陸台均沒收；又與公
務員共同竊取公有財物，處有期徒刑捌年，褫奪公權參年。所得
財物軍用柴油伍萬肆仟肆佰加侖，應予連帶追繳並發還國防部聯
合後勤司令部第三地區支援指揮部甲○○○○○○，如全部或一
部無法追繳時，應追徵其價額，或以其財產抵償之。扣案之車號
058-HS號之油罐車壹輛、輸油管貳條及無線電陸台均沒收。應執
行有期徒刑拾貳年陸月，褫奪公權參年。所得財物「JP-4」航空
用油肆萬貳仟加侖及「JP-8」航空用油貳萬加侖，應予連帶追繳
並發還國防部聯合後勤第二地區支援指揮部花東油料庫，如全部
或一部無法追繳時，應追徵其價額，或以其財產抵償之。所得財
物軍用柴油伍萬肆仟肆佰加侖，應予連帶追繳並發還國防部聯合
後勤司令部第三地區支援指揮部甲○○○○○○，如全部或一部
無法追繳時，應追徵其價額，或以其財產抵償之。扣案之車號05
8-HS號之油罐車壹輛、輸油管貳條及無線電陸台均沒收。
戊○○與公務員共同連續利用職務上之機會，詐取財物，處有期
徒刑陸年，褫奪公權貳年。所得財物「JP-4」航空用油肆萬貳仟
加侖及「JP-8」航空用油貳萬加侖，應予連帶追繳並發還國防部
聯合後勤第二地區支援指揮部花東油料庫，如全部或一部無法追
繳時，應追徵其價額，或以其財產抵償之。扣案之車號058-HS號
之油罐車壹輛、輸油管貳條及無線電陸台均沒收；又與公務員共
同連續竊取公有財物，處有期徒刑捌年陸月，褫奪公權參年。所
得財物軍用柴油伍萬肆仟肆佰加侖，應予連帶追繳並發還國防部
聯合後勤司令部第三地區支援指揮部甲○○○○○○，如全部或
一部無法追繳時，應追徵其價額，或以其財產抵償之。扣案之車
號058-HS號之油罐車壹輛、輸油管貳條及無線電陸台均沒收。應
執行有期徒刑拾參年，褫奪公權參年。所得財物「JP-4」航空用
油肆萬貳仟加侖及「JP-8」航空用油貳萬加侖，應予連帶追繳並
發還國防部聯合後勤第二地區支援指揮部花東油料庫，如全部或
一部無法追繳時，應追徵其價額，或以其財產抵償之。所得財物
軍用柴油伍萬肆仟肆佰加侖，應予連帶追繳並發還國防部聯合後
勤司令部第三地區支援指揮部甲○○○○○○，如全部或一部無
法追繳時，應追徵其價額，或以其財產抵償之。扣案之車號058-
HS號之油罐車壹輛、輸油管貳條及無線電陸台均沒收。
壬○○與公務員共同連續利用職務上之機會，詐取財物，累犯，
處有期徒刑伍年陸月，褫奪公權貳年。所得財物「JP-4」航空用
油肆萬貳仟加侖及「JP-8」航空用油貳萬加侖，應予連帶追繳並
發還國防部聯合後勤第二地區支援指揮部花東油料庫，如全部或
一部無法追繳時，應追徵其價額，或以其財產抵償之。扣案之車
號058-HS號之油罐車壹輛、輸油管貳條及無線電陸台均沒收；又
與公務員共同竊取公有財物，處有期徒刑捌年陸月，褫奪公權參
年。所得財物軍用柴油伍萬肆仟肆佰加侖，應予連帶追繳並發還
國防部聯合後勤司令部第三地區支援指揮部甲○○○○○○，如
全部或一部無法追繳時，應追徵其價額，或以其財產抵償之。扣
案之車號058-HS號之油罐車壹輛、輸油管貳條及無線電陸台均沒
收。應執行有期徒刑拾貳年，褫奪公權參年。所得財物「JP-4
」航空用油肆萬貳仟加侖及「JP-8」航空用油貳萬加侖，應予連
帶追繳並發還國防部聯合後勤第二地區支援指揮部花東油料庫，
如全部或一部無法追繳時，應追徵價額，或以財產抵償之。所得
財物軍用柴油伍萬肆仟肆佰加侖，應予連帶追繳並發還國防部聯
合後勤司令部第三地區支援指揮部甲○○○○○○，如全部或一
部無法追繳時，應追徵其價額，或以其財產抵償之。扣案之車號
058-HS號之油罐車壹輛、輸油管貳條及無線電陸台均沒收。
辛○○與公務員共同連續利用職務上之機會，詐取財物，處有期
徒刑伍年陸月，褫奪公權貳年。所得財物「JP-4」航空用油肆萬
貳仟加侖及「JP-8」航空用油貳萬加侖，應予連帶追繳並發還國
防部聯合後勤第二地區支援指揮部花東油料庫，如全部或一部無
法追繳時，應追徵其價額，或以其財產抵償之。扣案之車號058-
HS號之油罐車壹輛、輸油管貳條及無線電陸台均沒收；又與公務
員共同連續竊取公有財物，處有期徒刑捌年陸月，褫奪公權參年
。所得財物軍用柴油伍萬肆仟肆佰加侖，應予連帶追繳並發還國
防部聯合後勤司令部第三地區支援指揮部甲○○○○○○，如全
部或一部無法追繳時，應追徵其價額，或以其財產抵償之。扣案
之車號058-HS號之油罐車壹輛、輸油管貳條及無線電陸台均沒收
。應執行有期徒刑拾貳年陸月，褫奪公權參年。所得財物「JP-4
」航空用油肆萬貳仟加侖及「JP-8」航空用油貳萬加侖，應予連
帶追繳並發還國防部聯合後勤第二地區支援指揮部花東油料庫，
如全部或一部無法追繳時，應追徵其價額，或以其財產抵償之。
所得財物軍用柴油伍萬肆仟肆佰加侖，應予連帶追繳並發還國防
部聯合後勤司令部第三地區支援指揮部甲○○○○○○，如全部
或一部無法追繳時，應追徵其價額，或以其財產抵償之。扣案之
車號058-HS號之油罐車壹輛、輸油管貳條及無線電陸台均沒收。
丑○○與公務員共同連續利用職務上之機會，詐取財物，處有期
徒刑伍年陸月，褫奪公權貳年。所得財物「JP-4」航空用油肆萬
貳仟加侖及「JP-8」航空用油貳萬加侖，應予連帶追繳並發還國
防部聯合後勤第二地區支援指揮部花東油料庫，如全部或一部無
法追繳時，應追徵其價額，或以其財產抵償之。扣案之車號058-
HS號之油罐車壹輛、輸油管貳條及無線電陸台均沒收；又與公務
員共同竊取公有財物，處有期徒刑捌年，褫奪公權參年。所得財
物軍用柴油伍萬肆仟肆佰加侖，應予連帶追繳並發還國防部聯合
後勤司令部第三地區支援指揮部甲○○○○○○，如全部或一部
無法追繳時，應追徵其價額，或以其財產抵償之。扣案之車號05
8-HS號之油罐車壹輛、輸油管貳條及無線電陸台均沒收。應執行
有期徒刑拾壹年，褫奪公權參年。所得財物「JP-4」航空用油肆
萬貳仟加侖及「JP-8」航空用油貳萬加侖，應予連帶追繳並發還
國防部聯合後勤第二地區支援指揮部花東油料庫，如全部或一部
無法追繳時，應追徵其價額，或以其財產抵償之。所得財物軍用
柴油伍萬肆仟肆佰加侖，應予連帶追繳並發還國防部聯合後勤司
令部第三地區支援指揮部甲○○○○○○，如全部或一部無法追
繳時，應追徵其價額，或以其財產抵償之。扣案之車號058-HS號
之油罐車壹輛、輸油管貳條及無線電陸台均沒收。
丁○○與公務員共同利用職務上之機會，詐取財物，處有期徒刑
貳年陸月，褫奪公權壹年。所得財物「JP-8」航空用油壹萬加侖
，應予連帶追繳並發還國防部聯合後勤第二地區支援指揮部花東
油料庫，如全部或一部無法追繳時，應追徵其價額，或以其財產
抵償之。扣案之車號058-HS號之油罐車壹輛、輸油管貳條及無線
電陸台均沒收；又與公務員共同竊取公有財物，處有期徒刑參年
，褫奪公權壹年。所得財物軍用柴油伍萬肆仟肆佰加侖，應予連
帶追繳並發還國防部聯合後勤司令部第三地區支援指揮部甲○○○○○○，如全部或一部無法追繳時，應追徵其價額，或以其財
產抵償之。扣案之車號058-HS號之油罐車壹輛、輸油管貳條及無
線電陸台均沒收。應執行有期徒刑伍年，褫奪公權壹年。所得財
物「JP-8」航空用油壹萬加侖，應予連帶追繳並發還國防部聯合
後勤第二地區支援指揮部花東油料庫，如全部或一部無法追繳時
，應追徵其價額，或以其財產抵償之。所得財物軍用柴油伍萬肆
仟肆佰加侖，應予連帶追繳並發還國防部聯合後勤司令部第三地
區支援指揮部甲○○○○○○，如全部或一部無法追繳時，應追
徵其價額，或以其財產抵償之。扣案之車號058-HS號之油罐車壹
輛、輸油管貳條及無線電陸台均沒收。
寅○○與公務員共同竊取公有財物，處有期徒刑參年，褫奪公權
壹年。所得財物軍用柴油伍萬肆仟肆佰加侖，應予連帶追繳並發
還國防部聯合後勤司令部第三地區支援指揮部甲○○○○○○，
如全部或一部無法追繳時，應追徵其價額，或以其財產抵償之。
扣案之車號058-HS號之油罐車壹輛、輸油管貳條及無線電陸台均
沒收。
丙○○與公務員共同竊取公有財物，處有期徒刑參年，褫奪公權
壹年。所得財物軍用柴油伍萬肆仟肆佰加侖，應予連帶追繳並發
還國防部聯合後勤司令部第三地區支援指揮部甲○○○○○○，
如全部或一部無法追繳時，應追徵其價額，或以其財產抵償之。
扣案之車號058-HS號之油罐車壹輛、輸油管貳條及無線電陸台均
沒收。
    事  實
一、壬○○前於民國87年間因竊盜案件，經判處有期徒刑2年確
    定，於88年5月7日入監，於89年6月23日縮短刑期假釋出監
    ，並於90年5月6日縮刑期滿執行完畢。乙○○為正侑工程有
    限公司（下稱正侑公司）之實際負責人，戊○○為志洋工程
    有限公司（下稱志洋公司）之負責人，乙○○因多次承包軍
    方所辦理之各油庫油池清洗等相關工程，因而結識子○○（
    涉犯貪污治罪條例等部分，另由軍事法院審理），子○○於
    93年10月1日起，接任聯勤第二地區支援指揮部花東油料庫
    中校庫長，負責督導花東地區陸海空三軍通用主、附油之申
    請、接收、儲存、分配、帳籍管制及各項油料設施（備）、
    機具之管理、維護等相關油料業務，為公務員。子○○因理
    財不當，供需失衡，見職務上所掌管之航空油料為數甚鉅，
    有利可圖，為紓解財務困難之窘境，遂與乙○○、戊○○、
    壬○○、辛○○、丑○○或丁○○等人共同基於意圖為自己
    不法所有之概括犯意聯絡，約定由子○○利用職務上之機會
    ，向其所督導之花東地區油庫詐取航空油料，而由乙○○等
    人使用油罐車載出，並約定子○○每50加侖之「JP-4」可從
    中分得新臺幣（下同）800元，及每50加侖之「JP-8」可從
    中分得1千元之利益，子○○與乙○○、戊○○、壬○○、
    辛○○、丑○○及丁○○遂先後於：
（一）於94年11月27日12時許，由乙○○、戊○○調來民用油罐
      車7輛（起訴書誤載為6輛），率壬○○、辛○○、丑○○
      及不知情之工作人員10餘人，前往子○○所轄位於台東志
      航基地之台東油料分庫志航作業組第二待命掩體，由子○○利用職務上之機會，對所屬台東油料分庫之人員吳致寰
      、黃世凱、吳聲弘佯稱：「花蓮油料分庫油管破損漏油損
      耗，需借志航基地之油料補充」等語，而指示其執行輸油
      作業，以此方式施用詐術，使台東志航基地之台東油料分
      庫人員陷於錯誤，而由乙○○、戊○○、壬○○、辛○○
      、丑○○及不知情之工作人員10餘人所駕駛之民用油罐車
      進入志航基地營區內，基於利用同一犯罪機會之單一犯罪
      決意，多次抽取該作業組建安油庫中之航空用油「JP-4」
      ，總計以此方式詐得公有航空用油「JP-4」達4萬2千加侖
      ，迄當晚21時許抽油完畢，得手後，即由乙○○交付67萬
      2千元現金（起訴書誤載為67萬元）予子○○收受後離去
      。
（二）於94年12月8日，子○○藉所屬花東油料庫執行花蓮至台
      東油管輸油作業，管壓飽滿之機會，由子○○先行抵達花
      蓮鳳林泵站，自行打開營區大門，由子○○利用職務上之
      機會，對該花蓮鳳林泵站之人員周文貴、王宏傑佯稱：「
      花蓮油料分庫漏油損耗，需借花蓮鳳林泵站之油料補充」
      等語，而指示其執行輸油作業，以此方式施用詐術，使花
      蓮鳳林泵站人員陷於錯誤，而由乙○○、戊○○、壬○○
      、辛○○、丑○○駕駛戊○○所有之車號058-HS油罐車進
      入花蓮鳳林泵站之營區內，基於利用同一犯罪機會之單一
      犯意決意，抽取該作業組花蓮鳳林泵站油庫中之航空用油
      「JP-8」計5車次，總計以此方式詐得公有航空用油「JP-
      8」達1萬加侖，得手後，即由乙○○交付20萬元現金予子
      ○○，隨即押車離去。
（三）於95年1月9日，子○○又藉所屬花東油料庫執行花蓮至台
      東油管輸油作業，管壓飽滿之機會，由子○○先行抵達花
      蓮鳳林泵站，自行打開營區大門，由子○○利用職務上之
      機會，對該花蓮鳳林泵站之人員周文貴、王宏傑佯稱：「
      花蓮油料分庫漏油損耗，需借花蓮鳳林泵站之油料補充」
      等語，而指示其執行輸油作業，以此方式施用詐術，使花
      蓮鳳林泵站人員陷於錯誤，而由乙○○、戊○○、壬○○
      、辛○○、丑○○、丁○○駕駛戊○○所有之車號058-HS
      油罐車進入花蓮鳳林泵站之營區內，基於利用同一犯罪機
      會之單一犯意決意，抽取該作業組花蓮鳳林泵站油庫中之
      航空用油「JP-8」計5車次，總計以此方式詐得公有航空
      用油「JP-8」達1萬加侖，得手後，乙○○當場交付20萬
      元現金予子○○後離去。
二、乙○○因長年承包軍方所辦理之各油庫油池清洗等相關工程
    ，適聯勤第三地區支援指揮部辦理之「蘇澳油料分庫AB坑道
    油池清洗暨附屬設施整修工程」（以下簡稱AB坑道油池清洗
    工程）由正侑公司得標。而己○○為甲○○○○○○蘇澳油
    料分庫（以下簡稱蘇澳油庫）之工修組副組長，負責公安環
    保設施維護及油槽清洗監工之工作，庚○○為聯勤油料庫蘇
    澳分庫上士，負責油料設施維修、機械保養及人員訓練並油
    槽清洗監工之工作，己○○及庚○○均為公務員。己○○與
    庚○○均為乙○○之舊識，因經濟狀況均不佳，遂與乙○○
    、戊○○、壬○○、辛○○、丑○○及丁○○、寅○○、丙○○共同基於意圖為自己不法所有之犯意聯絡，約定共同竊
    取蘇澳油庫之軍用柴油，並基於利用同一犯罪機會之單一犯
    罪決意，自95年5月中旬某日起，由己○○及庚○○假藉職
    務繁忙而未在場監工，而由乙○○、戊○○、壬○○、辛○○、丑○○、丁○○、寅○○、丙○○藉油槽清潔及閘閥修
    繕工程中為避免油管內存油外漏需先抽取之機會，共同駕駛
    戊○○所有之058-HS號或向不知情之人租用之AN-116號油罐
    車進入蘇澳油庫營區內抽取油管內之軍用柴油，伺機運出營
    區外牟利，惟因AB坑道內已無底油可供抽取，乙○○便將此
    事告知己○○，自95年5月中旬某日起，己○○遂未經分庫
    長林華翰許可，擅自將上開油罐車及戊○○等人帶入蘇澳分
    庫EF坑道內，佯裝休息，趁衛兵不注意時，接續由坑道外油
    槽接管偷抽F坑道內之軍用柴油，總計共同竊取公有軍用柴
    油達約6萬加侖。嗣於95年6月間，蘇澳油庫量油作業組人員
    發現油料短少，因而向分庫長林華翰回報，經分庫長林華翰
    調閱監視錄影帶，發覺上開油罐車經常進入EF坑道，分庫長
    林華翰向乙○○詢問，乙○○坦承將油料載出營區外，並補
    回1萬2千加侖之軍用柴油，至此分庫長林華翰便特別叮囑己○○，要監看油罐車是否確實將油打回廢油池內，因此戊○○、壬○○及辛○○為掩人耳目，便於95年6月間，將戊○○所有車牌號碼058-HS號之油罐車加以改裝，在油罐車內之
    夾層改裝阻隔板使中間形成暗桶，使抽取到暗桶內之管油無
    庸倒回廢油池，可規避檢查，將油料載出營區外販售，乙○○亦將改裝油罐車一事告知己○○及庚○○，己○○及庚○○未理會分庫長之指示，仍以前開假藉職務繁忙，未全程監
    工之方式，掩護乙○○等人利用清洗及保養海軍蘇澳基地內
    第3號特碼頭加油口、第1、10、12閘閥站等處，抽取油管內
    軍用柴油，再注入油罐車內，接續竊取公有之軍用柴油共計
    約1萬2千加侖後，擅自運出營外，載至宜蘭縣蘇澳鎮○○○
    路及頂清路口旁等轉運地點，以高壓管將軍用柴油抽進在該
    處等候之車牌號碼HB-492號等油罐車內，並將竊得之軍用柴
    油變賣牟利。己○○、庚○○因此而分得各約20萬元、10
    萬元之利益，乙○○另贈與己○○EPSON彩色墨水匣（1組4
    個）、柯達廠牌數位相機，另贈與庚○○LG廠牌C3300型號
    手機1支、大眾筆記型電腦等物，另自95年6月初某日起至8
    月間，乙○○及戊○○為答謝己○○及庚○○之協助，多次
    招待其等至宜蘭縣羅東鎮「金時代KTV」飲酒作樂，並召女
    侍坐檯之不正利益。嗣於95年9月8日，己○○、庚○○及乙○○等人復接續以前揭方式，以清洗油庫廢主油池為由，共
    同竊取廢油池內具經濟價值之廢主油至油罐車上，由辛○○
    駕駛油罐車、壬○○隨車運出營區外，丑○○駕駛自小客車
    搭載丁○○在油罐車前引路、寅○○駕駛另一自小客車搭載
    丙○○在油罐車後把風，自小客車及油罐車上均有無線電，
    隨時以無線電保持聯繫，將公有油料載至宜蘭縣蘇澳鎮○○○路及頂清路口旁等轉運地點，以高壓管將抽進在該處等候
    之車牌號碼HB-492號油罐車內，並於回程時至附近工業區抽
    取排水溝水，返回營區注入廢主油池以為掩飾，適於同日下
    午2時40分許，在上述轉運地點為警當場查獲，並扣得戊○○所有之車牌號碼058-HS號油罐車1輛、無線電5支、乙○○
    所有之無線電1支及軍用柴油21,220公升（經換算約為5600
    加侖）等物，嗣後並在蘇澳油庫現場扣得戊○○所有之輸油
    管2條。
三、戊○○、辛○○於洋明公司從94年8月至11月間承包聯勤第
    三地區支援指揮部辦理八堵油料分庫「海用油池及所屬加油
    站油池清洗暨附屬設施整修工程」期間，竟與吳元通、柳諳
    昇（均另行由臺灣基隆地方法院檢察署檢察官偵辦）共同意
    圖為自己不法所有之犯意聯絡，並基於同一犯罪機會之單一
    犯罪決意，利用油罐車將抽取自八堵油料分庫編號D31至D35
    號油池內底油載運至中國石油股份有限公司桃園煉油廠重鍊
    之機會，接續多次結夥三人以上，竊取油池中可供使用之軍
    用柴油，共計竊得約10萬加侖之軍用柴油，逕行運出販賣牟
    利。
四、案經臺南縣警察局及法務部調查局嘉義市調查站移送、花蓮
    憲兵隊移送臺灣花蓮地方法院檢察署檢察官呈請臺灣高等法
    院檢察署檢察長令轉臺灣宜蘭地方法院檢察署檢察官偵查及
    臺灣基隆地方法院檢察署移送本院併辦。
    理  由
壹、程序部分：
　　按被告以外之人於審判外之言詞或書面陳述，除法律有規定
    者外，不得作為證據，刑事訴訟法第159條第1項定有明文。
    ，查本件被告以外之人於警詢中之陳述，就各該被告之部分
    ，均屬於被告以外之人於審判外之陳述，各該被告並已否認
    上開陳述之證據能力，又無刑事訴訟法第159條之1至第159
    條之5所列得為證據之情形，則依上開法條規定，被告以外
    之人於警詢中之陳述，就各該被告之部分，均屬被告以外之
    人於審判外之陳述，就各該被告均無證據能力。
貳、實體部分：
一、訊據被告乙○○、戊○○、壬○○、辛○○、丑○○、丁○○對於有於上揭犯罪事實一所示之時間、地點抽取公有航空
    用油之事實；被告乙○○、戊○○、壬○○、辛○○、丑○○、丁○○、寅○○、丙○○對於有於上揭犯罪事實二所示
    之時間、地點竊取軍用柴油之事實；被告戊○○、辛○○對
    於有於上開犯罪事實三所示之時間、地點竊取軍用柴油之事
    實均坦承不諱，惟均矢口否認有與證人子○○、己○○、庚○○之公務員有共同詐取公用財物或竊盜之犯意聯絡，被告
    乙○○辯稱：與軍方人員子○○、己○○、庚○○沒有犯意
    聯絡云云；被告戊○○辯稱：台東、花蓮的部分，是跟乙○○買油，我有與乙○○一起去營區，我只是去收贓而已，蘇
    澳的部分我確實有進去竊取軍油云云；被告壬○○辯稱：沒
    有跟軍方人員勾結云云；被告辛○○辯稱：沒有跟軍方人員
    勾結云云；被告丑○○辯稱：我沒有與軍方人員勾結云云；
    被告丁○○辯稱：沒有與軍方人員勾結云云；被告寅○○辯
    稱：沒有與軍方人員勾結云云；被告丙○○辯稱：沒有與軍
    方人員勾結云云。經查：
（一）上揭犯罪事實一、二、三所示抽取公有航空用油「JP-4」
      、「JP-8」及軍用柴油之事實，業據被告等人均坦認在卷
      ，並經證人子○○、己○○、庚○○於偵查及本院審理時
      證述明確，且經證人凌孝光、吳致寰、黃世凱、吳聲弘、
      柯志偉、楊朝富、周文貴、王宏傑、吳崇賓、宋志琦、丁
      明虹、蔡其樺、林華翰、陳韋宏、謝炘儒、廖勗宏、張慶
      華、楊憶萍、任汶凰、李東仁、吳元通、柳諳昇、乙○○
      、黃暐智、蘇毅敏分於偵查中證述屬實，復有汽車貨運業
      接受自備車輛靠行服務契約書、汽車新領牌照登記書、臺
      南縣警察局指認犯罪嫌疑人紀錄表汽車貨運業接受個別經
      營者（寄行）委託服務契約書、汽（機）車各項異動登記
      書、汽車新領牌照登記書、中國石油股份有限公司煉製研
      究室燃料檢測實驗室檢驗報告、柴油規範、行政院環境保
      護署資源回收管理資金管理委員會廢潤滑油回收紀錄簽收
      單、應回收廢棄物回收清除處理稽核認證作業手冊（廢潤
      滑油類）、聯勤第三地區支援指揮部工程採購契約、AB坑
      道油池清洗工程監工日報表、國軍92暨93年「普通柴油乙
      項FU092991L92P2」油料輸補協議書、蘇澳油庫辦理95年
      度「蘇澳作業組AB坑道油池清洗暨附屬設施整修工程」工
      安會議紀錄、監工講習資料、監工講習參加人員簽到單、
      AB 坑道油池清洗工程施工人員名冊、95年4月份至同年9
      月份海軍蘇澳（基地）後勤指揮部人員會客登記紀錄簿及
      施工照片、勘驗筆錄、蘇澳油庫之油槽分佈圖、現場照片
      、通訊聯絡單、志洋公司營利事業登記證、有限公司設立
      登記表、正侑公司與志洋公司合約書、契約書、廢潤滑油
      回收紀錄簽收單、20萬公款支出項目表、95年6月份工程
      薪資表、國防部北部軍事法院檢察署勘驗筆錄、油罐車改
      裝明暗桶分隔照片、改裝開關照片、燦坤實業股份有限公
      司會員消費明細查詢作業、單品出入庫明細表、彩麒理容
      總匯、快樂理容院照片、新馬企業社地磅紀錄單3張、國
      軍94、95年普通柴油乙項輸補協議書、監工日報表、八堵
      油庫整修工程施作照片、聯勤甲○○○○○○基隆油料庫
      八堵油料分庫油料收發分析及存量管制總卡、聯勤第三地
      區支援指揮部工程契約、匯款單等件在卷可稽，復有戊○○所有之車號05 8-HS號油罐車、無線電6台、軍用柴油
      21,220公升及在蘇澳油庫現場查獲之輸油管2條扣案可資
      佐證，核均與被告就有於犯罪事實一、二、三所示時間、
      地點抽取公有航空用油及軍用柴油之自白之事實相符，均
      堪信為真實。
（二）被告乙○○、戊○○、壬○○、辛○○、丑○○、丁○○
      雖均否認有與證人子○○有共同詐取公有財物之犯意聯絡
      ，然經證人子○○於偵查時及本院審理時證稱：「是乙○○提議要以偷運軍油之方式牟利……乙○○賣出去多少錢
      ，他沒有告訴我，但是他賣出JP4一桶我可以拿到800元，
      JP8一桶可以分到1000元……因為乙○○說他要負責賣，
      我交油料到他手上時，他就把屬於我的部分交給我，因為
      我對於油價行情很瞭解，但是因為乙○○他出人及車，所
      以屬於我的部分他要先給我……94年11月27日當天我與乙○○約好之後，他人車先在台東志航基地外面等，我從花
      蓮到台東，在中午時候抵達志航基地，由我引導他們的人
      、車進入志航基地作業組的油庫區……94年12月8日晚上6
      點以前他們抵達鳳林泵站旁邊的停車場，長官他們視察完
      畢，我就留在鳳林，告訴乙○○說他們可以進來了，是我
      引導他們進去營區的，95年1月9日也是這種模式」等語明
      確（見軍事偵查卷一第68 -76頁、本院審理卷二第211-21
      5頁），可知被告乙○○與證人子○○於事前即已就要抽
      取證人子○○所監督之油料庫之油料取得協議，而由證人
      子○○以油管破損為由，向該管油料庫之人員詐稱需補充
      油料，而由被告乙○○、戊○○、壬○○、辛○○、丑○○及丁○○分別駕駛油罐車進入營區內抽取軍用航空用油
      ，顯見證人子○○與被告乙○○、戊○○、壬○○、辛○○、丑○○及丁○○間，就上開詐取公有財物之犯行，已
      有犯意之聯絡及行為之分擔，被告乙○○、戊○○、壬○○、辛○○、丑○○及丁○○辯稱未與證人子○○有犯意
      之聯絡云云，自屬無據。至被告戊○○雖又辯稱其係向證
      人子○○買油而非竊油云云，惟證人子○○前業已與被告
      乙○○協議如何偷抽油，且於實際抽取航空用油時，又由
      證人子○○以施用詐術之方式詐騙該管油料庫之作業人員
      ，而推由被告乙○○、戊○○、壬○○、辛○○、丑○○
      及丁○○等人進入營區內抽取軍用航空用油，此業經證人
      子○○證述在卷，已如前述，證人子○○與被告乙○○、
      戊○○、壬○○、辛○○、丑○○、丁○○間已有犯意之
      聯絡及行為之分擔甚明，而證人子○○雖以每桶800元、
      1000元之價格向被告乙○○收取現金，然此乃其分擔利益
      所得之方式，與單純向證人子○○買油等情尚屬有間。況
      軍用航空用油本不得任意運出營區外出售牟利，此為被告
      乙○○等人自承所明知之事，且於被告乙○○、戊○○、
      壬○○、辛○○、丑○○、丁○○於營區內抽取軍用航空
      用油時，現場均有穿著軍服之軍人在場（含共犯子○○）
      ，被告乙○○、戊○○、壬○○、辛○○、丑○○、丁○○竟仍進入營區內抽取公有航空用油後，載運外出而出售
      得利，被告乙○○、戊○○、壬○○、辛○○、丑○○、
      丁○○顯有與證人子○○共同為詐取公有財物之犯意聯絡
      無誤，被告乙○○、戊○○、壬○○、辛○○、丑○○、
      丁○○空言否認有與證人子○○為共同詐取之犯意聯絡云
      云，顯不足採。
（三）被告等人雖均否認有與證人己○○、庚○○有共同竊取公
      有財物之犯意聯絡云云，然依被告乙○○自承：「當初偷
      油是戊○○、壬○○提議的，因為我是承包商，在施工期
      間，我向己○○、庚○○暗示要載廢油出去」等語（見95
      年度偵聲字第69號卷第10-13頁），顯見於被告等人前往
      蘇澳油庫竊取軍用柴油前，即已與證人己○○、庚○○有
      所協議，且證人己○○、庚○○均為蘇澳油庫清洗油槽工
      程之監工，竟使被告進入EF坑道內，竊取F坑道內之軍用
      柴油，又於知悉被告改裝暗桶竊取軍用柴油後，仍利用其
      等監工，無他人發現之機會，使被告等人接續竊取軍用柴
      油，被告等人顯有與證人己○○、庚○○為自己不法所有
      之犯意之聯絡及為竊取公有軍用柴油之行為分擔無誤。再
      軍用柴油本不得任意運出營區外出售牟利，此為被告等人
      自承所明知之事，且於被告等人於營區內抽取軍用柴油時
      ，現場均有穿著軍服之軍人在場，被告均明知而仍為抽取
      軍用柴油之行為，被告等人顯有與證人己○○、庚○○共
      同竊油之犯意聯絡及行為分擔，況被告本係清洗AB坑道，
      竟於獲准進入EF坑道內休息時，竊取軍用柴油，後又改裝
      暗桶，藉此竊取軍用柴油，而證人己○○、庚○○均為監
      工，竟未為何反對之表示，而仍使被告等人載運該竊得之
      軍用柴油離去，被告等人顯知悉所為係屬竊取之行為且與
      證人己○○、庚○○有犯意之聯絡甚明，故被告等人空言
      否認有與證人己○○、庚○○為共同竊取公有財物之犯意
      聯絡云云，顯不足採。
（四）至被告乙○○雖辯稱於蘇澳油庫F坑道竊取軍用柴油為1萬
      5千加侖云云，然依證人林華翰於偵查中證稱：「95年5月
      底、6月初時，F坑道少了約3萬至4萬加侖的存油，……直
      到同年6月中，發覺F坑道油料共短少約6萬加侖……他偷
      了有20幾車，約6萬加侖……他補了1萬多加侖」等語明確
      （見95年度偵字第3375號卷三第255-259頁），則以證人
      林華翰為蘇澳分庫分庫長，對於所管理之油量當較清楚，
      故當以證人林華翰所述遭竊之油量較為可採。則被告乙○○等人前於蘇澳油庫F坑道已竊得6萬加侖，而於經證人林
      華翰發覺後，被告乙○○等人又補回1萬2千加侖，亦據被
      告乙○○供承在卷，並與證人林華翰所證述之情節相符，
      自堪信為真實。除上揭於F坑道內竊得之軍用柴油外，被
      告乙○○又再以暗桶之方式竊得軍用柴油，此亦據被告乙○○供述：「在蘇澳油庫共偷了9次，除了最後一次偷4千
      加侖外，每次都偷1千加侖」等語在卷，故被告乙○○以
      暗桶之方式又再竊得軍用柴油約1萬2千加侖。
（五）綜上所述，被告乙○○、戊○○、壬○○、辛○○、丑○○、丁○○與證人子○○，有共同詐取公有航空用油之犯
      意聯絡及行為分擔，被告等8人與證人己○○、庚○○亦
      有共同竊取公有軍用柴油之犯意聯絡及行為分擔，被告戊○○、辛○○與吳元通、柳諳昇有結夥三人以上竊盜之犯
      意聯絡及行為分擔，被告等人之上揭犯行，均堪以認定，
      均應依法論科。
二、被告等人行為後，貪污治罪條例、刑法及配套之刑法施行法
    、罰金罰鍰提高標準條例均經修正，自95年7月1日生效施行
    ，有關本件情形：
（一）修正前刑法第10條第2項規定：「稱公務員者，謂依法令
      從事於公務之人員」，修正後規定：「稱公務員者，謂下
      列人員：一、依法令服務於國家、地方自治團體所屬機關
      而具有法定職務權限，以及其他依法令從事於公共事務，
      而具有法定職務權限者。二、受國家、地方自治團體所屬
      機關依法委託，從事與委託機關權限有關之公共事務者」
      ，貪污治罪條例第2條亦配合上開刑法公務員定義之修正
      ，將「依據法令從事公務之人員，犯本條例之罪者，依本
      條例處斷；其受公務機關委託承辦公務之人，犯本條例之
      罪者，亦同」，修正為：「公務員犯本條例之罪者，依本
      條例處斷」。而子○○、己○○、庚○○不問修法前後，
      於行為時之身分均符合刑法上所稱之公務員，並無二致，
      無礙貪污治罪條例之適用，是此部分並無比較新舊法之問
      題。
（二）貪污治罪條例第4條第1項第1款及第5條第1項第2款之規定
      均未修正，惟法定刑中有併科罰金之規定，而修正前刑法
      第33條第5款原規定：「罰金：1元以上」，修正後規定：
      「罰金：新臺幣1千元以上，以百元計算之」，業將科處
      罰金之最低額提高至新臺幣1千以上，則修正前之規定對
      於行為人較為有利。
（三）修正後刑法第28條雖將舊法之「實施」修正為「實行」，
      其中「實施」一語，涵蓋陰謀、預備、著手及實行之概念
      在內，其範圍較廣；而「實行」則著重於直接從事構成犯
      罪事實之行為，其範圍較狹；二者之意義及範圍固有不同
      ，但對於本件被告而言，刑法第28條之修正內容，對於被
　    告並無「有利或不利」之影響，自無新舊法比較適用之問
　    題。
（四）刑法第56條關於連續犯之規定業經刪除，則被告乙○○、
      戊○○、壬○○、辛○○、丑○○與公務員連續多次詐取
      公有財物及被告戊○○、辛○○連續多次竊取公有財物之
      罪，依修正後之規定，應分論併罰，依修正前則依連續犯
      以一罪論。比較新、舊法結果，適用被告行為時之法律即
      修正前刑法第56條連續犯之規定，較有利於被告乙○○、
      戊○○、壬○○、辛○○、丑○○等人。
（五）刑法第31條第1項原規定：「因身分或其他特定關係成立
      之罪，其共同實施或教唆幫助者，雖無特定關係，仍以共
      犯論。」經修正為：「因身分或其他特定關係成立之罪，
      其共同實行、教唆或幫助者，雖無特定關係，仍以正犯或
      共犯論。但得減輕其刑。」。比較新、舊法結果，自以修
      正後刑法第31條第1項之規定，較有利於被告。
（六）修正前刑法第51條規定：「數罪併罰，分別宣告其罪之刑
      ，依左列各款定其應執行者：」其中第5款規定：「宣告
      多數有期徒刑者，於各刑中之最長期以上，各刑合併之刑
      期以下，定其刑期。但不得逾二十年。」；修正後刑法第
      51條第5款規定：「宣告多數有期徒刑者，於各刑中之最
      長期以上，各刑合併之刑期以下，定其刑期。但不得逾三
      十年。」，比較結果，修正前刑法較有利於被告乙○○、
      戊○○、壬○○、辛○○、丑○○、丁○○等人。
（七）按刑法修正後，第47條由原先：「受有期徒刑之執行完畢
      ，或受無期徒刑或有期徒刑一部之執行而赦免後，五年以
      內再犯有期徒刑以上之罪者，為累犯，加重本刑至二分之
      一。」修正為47條第1項：「受徒刑之執行完畢，或一部
      之執行而赦免後，五年以內故意再犯有期徒刑以上之罪者
      ，為累犯，加重本刑至二分之一。」本件被告壬○○所犯
      事實欄一部分無論依新法或舊法，均為累犯，應加重其刑
      ，是修正後之刑法關於累犯之規定並無較有利於行為人之
      情形。
（八）關於褫奪公權，貪污治罪條例第17條規定：「犯本條例之
      罪，宣告有期徒刑以上之刑者，並宣告褫奪公權」，則就
      犯貪污治罪條例之罪，是否應褫奪公權，自應依上開特別
      規定，不再適用刑法第37條第2項之規定。惟依刑法第11
      條規定適用刑法總則褫奪公權之期間時，因修正前後刑法
      第37條第2項均規定褫奪期間為1年以上10年以下，亦即適
      用修正前後之規定並無不同，故亦不生比較適用之問題。
三、公訴人認被告就犯罪事實一之部分，係犯貪污治罪條例第4
    條第1項第1款之侵占公有財物罪，然查證人子○○之職務為
    負責督導花東油料庫三軍主、附油的接收、儲存、補給、油
    料設施之維護，而實際上油料係由三個分庫之作業組保管持
    有，此業據證人子○○於本院審理時證述明確（見本院卷二
    第216頁筆錄），顯見證人子○○就花東油料庫之油料，並
    無持有之關係，其僅係以督導之身分，督導油料之接收、儲
    存等作業，故其自無所謂「侵占」公有財物之問題，而證人
    子○○向該管作業人員佯稱因漏油須補充而使被告等人抽油
    ，其顯係施用詐術，使該管作業人員陷於錯誤，而使其等抽
    油，因而詐得軍用航空用油，故被告之行為應與貪污治罪條
    例第5條第1項第2款之利用職務上之機會詐取公有財物罪之
    構成要件相當，檢察官認被告犯同條例第4條第1項第1款之
    侵占公有財物罪，即非允適，惟其基本事實同一，本院自應
    予審理，並變更其起訴法條。按利用職務上之機會詐取財物
    罪，就詐取財物之要件而言，與刑法第339條第1項詐欺罪相
    同，均以行為人意圖為自己或第三人不法之所有，以詐術使
    人將本人或第三人之物交付為要件。又按貪污治罪條例第4
    條第1項第1款之竊取公有財物罪，係以公務員意圖不法，對
    於公有財物，假借其職務上之權力、機會或方法竊取之者為
    犯罪構成要件，故公務員利用其職務上之權力、機會或方法
    ，竊取公有財物者，即屬之。又本件子○○、己○○、庚○○於前開行為時，均為公務員。子○○及被告乙○○、戊○○、壬○○、辛○○、丑○○、丁○○意圖為自己不法之所
    有，利用其職務上之機會、方法，以佯稱油管破損漏油，需
    要補充之方式，施用詐術，使該管人員陷於錯誤而使被告乙○○、戊○○、壬○○、辛○○、丑○○、丁○○抽取公有
    軍用航空用油，子○○所為應係利用職務上之機會詐取公有
    財物，又己○○、庚○○與被告乙○○、戊○○、壬○○、
    辛○○、丑○○、丁○○、寅○○、丙○○意圖為自己不法
    之所有，而竊取公有軍用柴油，己○○、庚○○所為，應係
    竊取公有財物。而依貪污治罪條例第3條規定：「與前條人
    員共犯本條例之罪者，亦依本條例處斷。」，是無公務員身
    分之被告等人分別與有公務員身分之子○○、己○○、庚○○共犯本條例第5條第1項第2款之利用職務上之機會詐取財
    物罪及本條例第4條第1項第1款之竊取公有財物罪，依前開
    特別規定，即須同依本條例第5條第1項第2款之利用職務上
    之機會詐取財物罪及本條例第4條第1項第1款之竊取公有財
    物罪論處。故核被告乙○○、戊○○、壬○○、辛○○、丑
    ○○、丁○○就犯罪事實一所為，均係犯貪污治罪條例第5
    條第1項第2款之利用職務上之機會，詐取財物罪；核被告乙○○、戊○○、壬○○、辛○○、丑○○、丁○○、寅○○
    、丙○○就犯罪事實二所為，均係犯貪污治罪條例第4條第1
    項第1款之竊取公有財物罪；核被告戊○○、辛○○就犯罪
    事實三所為，係犯刑法第321條第1項第4款之結夥三人以上
    竊盜罪。被告乙○○、戊○○、壬○○、辛○○、丑○○與
    證人子○○間就犯罪事實一（一）、（二）之部分，被告乙○○、戊○○、壬○○、辛○○、丑○○、丁○○與證人子
    ○○就犯罪事實一（三）之部分，被告等8人與證人己○○
    、庚○○間就犯罪事實二之部分，被告戊○○、辛○○與吳
    元通、柳諳昇就犯罪事實三之部份，均有犯意之聯絡及行為
    之分擔，均為共同正犯。又依貪污治罪條例第3條規定：「
    與前條人員共犯本條例之罪者，亦依本條例處斷。」，是無
    公務員身分之被告與有公務員身分之子○○、己○○、庚○○共犯同條例第5條第1項第2款之利用職務詐取公有財物罪
    及同條例第4條第1項第1款之竊取公有財物罪，依前開特別
    規定及刑法第31條第1項之規定，即須同依同條例第5條第1
    項第2款之利用職務詐取公有財物罪及同條例第4條第1項第1
    款之竊取公有財物罪論處，惟依修正後刑法第31條第1項但
    書規定，減輕其刑。被告乙○○、戊○○、壬○○、辛○○
    、丑○○在犯罪事實一（一）、（二），及被告乙○○、戊○○、壬○○、辛○○、丑○○、丁○○在犯罪事實一（三
    ）所示各該日之所為，其目的分別均在同一之設法詐取油料
    庫之軍用航空用油，以便販售牟利，因一次無法全部運完，
    始接續詐取，應均各論以接續犯。又被告等8人在犯罪事實
    二所示之竊取軍用柴油之所為，其目的均係在同一犯罪機會
    設法竊取油料庫內之軍用柴油以便販售牟利，因一次無法全
    部竊完，始接續多日竊取，亦應論以接續犯。又被告戊○○
    、辛○○就犯罪事實三所示之竊取軍油之行為，亦係本於一
    犯罪機會之單一犯罪決意而接續數日竊取，亦為接續犯。被
    告乙○○、戊○○、壬○○、辛○○、丑○○前後就犯罪事
    實一（一）、（二）、（三）所為，顯係時間緊接，犯意概
    括，所犯構成要件相同，為連續犯，應依修正前刑法第56條
    之規定以一罪論，並加重其刑。被告戊○○、辛○○就犯罪
    事實二、三所示竊盜之犯行，時間緊接，犯意概括，所犯構
    成要件相同，為連續犯，亦應依修正前刑法第56條之規定論
    以一罪，並依法加重其刑。被告乙○○、戊○○、壬○○、
    辛○○、丑○○、丁○○所犯上開2罪，犯意各別，行為互
    殊，應分論併罰。查被告壬○○前於87年間因竊盜案件，經
    判處有期徒刑2年確定，於88年5月7日入監，於89年6月23日
    縮短刑期假釋出監，並於90年5月6日縮刑期滿執行完畢，此
    有卷附臺灣高等法院被告前案紀錄表可按，其受有期徒刑之
    執行完畢，5年內故意再犯本件與公務員共同詐取財物之有
    期徒刑以上之罪，為累犯，依法加重其刑。本件被告丁○○
    、寅○○、丙○○雖涉犯上開犯行，然被告丁○○、寅○○
    、丙○○均係受雇於被告乙○○、戊○○等人，所涉犯罪情
    節尚屬輕微，所得亦非甚鉅，其所為對於他人及國家社會侵
    害之程度尚非屬重大等一切情狀，認被告之犯罪情節與貪污
    治罪條例第5條第1項第2款、第4條第1項第1款之法定本刑相
    較，縱對之科以最低度法定刑猶嫌過重，依客觀上以一般國
    民生活經驗法則，實屬情輕法重，當足引起一般人之同情，
    是本院認為被告丁○○、寅○○、丙○○所為，顯有堪資憫
    恕之處，爰就被告丁○○詐取公有財物罪及竊取公有財物罪
    之部分及被告寅○○、丙○○竊取公有財物罪之部分，均依
    刑法第59條之規定酌減輕其刑。並就被告壬○○部分依法先
    加重後減輕之；就被告丁○○、寅○○、丙○○依法減輕部
    分遞減輕之。檢察官就犯罪事實一部起訴者，其效力及於全
    部，檢察官雖僅就上揭犯罪事實一、二提起公訴，然就犯罪
    事實三之部份，與前揭犯罪事實二之部分，有連續犯之裁判
    上一罪關係（按所犯之社會基本事實均係竊取公有財物，應
    屬連續犯之關係），復經檢察官函送併辦，本院自應併予審
    理，附此敘明。
四、爰審酌被告等人不思以正常管道賺取錢財，竟利用其與軍中
    人員熟識之機會，詐取或竊取公有軍用油料，並持之變賣，
    嚴重侵害國家法益，及其犯罪之動機、目的、手段，所生損
    害等一切情狀，分別量處如主文所示之刑，並就被告乙○○
    、戊○○、壬○○、辛○○、丑○○、丁○○之部分定其應
    執行之刑。又就被告等8人均依貪污治罪條例第17條之規定
    ，宣告褫奪公權如主文所示。再按貪污治罪條例第8條第2項
　　固規定犯第4條至第6條之罪，在偵查中自白，得減輕其刑，
  　惟被告等人並未自動繳交全部所得財物，自無該條所示得減
    輕其刑之適用，併此敘明。至犯罪所得財物即「JP-4」航空
    用油4萬2千加侖、「JP-8」航空用油2萬加侖及軍用柴油5萬
    4千4百加侖（原竊得軍用柴油6萬加侖加上後竊得之1萬2千
    加侖，扣除被告等人補回之1萬2千加侖及遭查獲之5600加侖
    ），均應依被告等人共犯之部分予以連帶追繳並發還被害人
    國防部聯勤第二地區支援指揮部花東油料庫及國防部聯合後
    勤司令部第三區支援指揮部甲○○○○○○，如全部或一部
    無法追繳時，應追徵其價額，或以其財產抵償之。扣案之車
    牌號碼058-HS號油罐車1輛、輸油管2條、無線電5支為被告
    戊○○所有，無線電1支為被告乙○○所有，均為供其等為
    上開犯罪所用之物，業據被告戊○○、乙○○坦認在卷，均
    應依刑法第38條第1項第2款之規定宣告沒收之。
據上論斷，應依刑事訴訟法第299條第1項前段、第300條，貪污
治罪條例第3條、第4條第1項第1款、第5條第1項第2款、第10條
第1項、第2項、第17條，刑法第11條前段、第2條第1項、第28條
、第59條、第31條第1項、第37條第2項、第47條第1項、第38條
第1項第2款、修正前刑法第56條、第51條第5款、第51條第8款，
判決如主文。
本案經檢察官張立言到庭執行職務
中　　華　　民　　國　　96　　年　　11　　月　　16　　日
                  刑事第二庭審判長法  官  黃永勝
                          　      法  官  張育彰
                                  法  官  鄭貽馨
以上正本證明與原本無異。
如不服本判決應於收受本判決後10日內向本院提出上訴書狀，並
應敘述具體理由。若未敘述理由者，應於上訴期間屆滿後20日內
向本院補提理由書狀(均須按他造當事人之人數附繕本)。
                                  書記官  林嘉萍
中　　華　　民　　國　　96　　年　　11　　月　　21　　日
附錄本案論罪科刑法條全文：
貪污治罪條例第3條
與前條人員共犯本條例之罪者，亦依本條例處斷。
貪污治罪條例第4條
有下列行為之一者，處無期徒刑或 10 年以上有期徒刑，得併科
新台幣 1 億
元以下罰金：
一  竊取或侵占公用或公有器材、財物者。
二  藉勢或藉端勒索、勒徵、強占或強募財物者。
三  建築或經辦公用工程或購辦公用器材、物品，浮報價額、數
量、收取回扣或有其他舞弊情事者。
四  以公用運輸工具裝運違禁物品或漏稅物品者。
五  對於違背職務之行為，要求、期約或收受賄賂或其他不正利
益者。
前項第 1 款至第 4 款之未遂犯罰之。
貪污治罪條例第5條
有下列行為之一者，處 7 年以上有期徒刑，得併科新台幣 6 千
萬元以下罰
金：
一  意圖得利，擅提或截留公款或違背法令收募稅捐或公債者。
二  利用職務上之機會，詐取財物者。
三  對於職務上之行為，要求、期約或收受賄賂或其他不正利益
者。
前項第 1 款及第 2 款之未遂犯罰之。
貪污治罪條例第10條
犯第 4 條至第 6 條之罪者，其所得財物，應予追繳，並依其情
節分別沒收或發還被害人。
前項財物之全部或一部無法追繳時，應追徵其價額，或以其財產
抵償之。
為保全前二項財物之追繳、價額之追徵或財產之抵償，必要時得
酌量扣押其財產。
貪污治罪條例第17條
犯本條例之罪，宣告有期徒刑以上之刑者，並宣告遞奪公權。
